臺灣苗栗地方法院刑事判決
109年度訴字第555號
公  訴  人  臺灣苗栗地方檢察署檢察官
被      告  蘇秀升


選任辯護人  柯鴻毅律師
上列被告因違反水土保持法等案件，經檢察官提起公訴（109年
度偵續字第20號、第21號），被告於準備程序中就被訴事實為有
罪之陳述，經本院告知簡式審判程序之旨，並聽取當事人之意見
後，裁定由受命法官獨任進行簡式審判程序，判決如下：
    主  文
蘇秀升犯水土保持法第三十二條第一項之在私人山坡地未經同意
擅自墾殖致生水土流失罪，處有期徒刑拾月。緩刑參年。並應自
判決確定之日起三個月內向公庫支付新臺幣貳拾萬元。
    犯罪事實
一、緣蘇秀升明知苗栗縣政府於民國106年4月6日核准施作簡易
    水土保持之土地範圍，僅包括其及子柯鴻權、柯鴻嶔所有如
    附表一所示坐落苗栗縣三義鄉魚藤坪段000-0000、000-0000
    、000-0000、000-0000、000-0000、000-0000地號等6筆土
    地，並應依核定計畫實施水土保持之處理與維護，竟基於違
    反水土保持法之犯意，於107年3月間某日起至同年9月間某
    日，僱請不知情之怪手司機，接續在上開土地未依原先核定
    計畫實施水土保持之處理與維護，未依核定邊坡除草作業項
    目，進行整坡變更地形、地貌；又未經新光樂活事業股份有
    限公司、劉奕祥、張崇澤、劉奕鈺、葉彭生妹及曾凱祥等土
    地所有權人同意，擅自逾越原核准開發面積，而越界墾殖至
    如附表二所示苗栗縣三義鄉魚藤坪段140-586、140-594、14
    0-596、140-597、140-599、140-578、140-579、140-581，
    及苗栗縣○○鄉○○段0地號等土地；並墾殖至蘇秀升所有或管
    領如附表三所示苗栗縣三義鄉魚藤坪段000-0000、140-583
    、000-0000、140-582、140-577、140-606、000-0000、000
    -0000、000-0000、000-0000、000-0000、140-580、000-00
    00、000-0000等地號土地。至其前開所為之開挖整地行為，
    已造成現場土地有崩塌、溝狀沖蝕、土石滑落邊坡及大面積
    邊坡裸露，致生水土流失之實害（裸露地範圍詳如附件苗栗
    縣銅鑼地政事務所土地複丈成果圖所示）。
二、案經苗栗縣政府函送及法務部調查局苗栗縣調查站移送臺灣
    苗栗地方檢察署檢察官偵查起訴。
    理  由
一、被告蘇秀升所犯係死刑、無期徒刑、最輕本刑為3年以上有
    期徒刑以外之罪，亦非高等法院管轄第一審案件，其於準備
    程序進行中，先就被訴事實為有罪之陳述，經本院告知簡式
    審判程序之旨，並聽取檢察官、被告及辯護人之意見後，依
    刑事訴訟法第273條之1第1項之規定，由本院合議庭裁定進
    行簡式審判程序。是依刑事訴訟法第273條之2規定，本件之
    證據調查，不受同法第159條第1項、第161條之2、第161條
    之3、第163條之1及第164條至第170條規定之限制，合先敘
    明。
二、認定犯罪事實所憑之證據及理由
　㈠供述證據部分
　　上揭犯罪事實，業據被告蘇秀升於調查站（見107年度偵字
    第5565號偵卷【下稱第5565號偵卷】一第11頁至第15頁）、
    偵查（見第5565號偵卷一第112頁背面至第113頁）、本院準
    備程序及審理中（見本院卷第49頁、第187頁、第223頁、第
    238頁）坦承不諱，並經①證人即苗栗縣三義鄉公所觀光農業
    課課長吳志宏於調查站及偵查中之證述（見第5565號偵卷二
    第76頁至第77頁、第84頁）、②證人即新光樂活事業股份有
    限公司之員工張倚賢於調查站及偵查中之證述（參見第5565
    號偵卷一第60頁至第61頁、第81頁）、③劉奕祥於調查站及
    偵查中之證述（參見第5565號偵卷一第73頁至第74頁、第78
    頁）、④張崇澤於調查站及偵查中之證述（參見第5565號偵
    卷一第67頁至第68頁、第81頁背面）、⑤劉奕鈺於調查站及
    偵查中之證述（參見第5565號偵卷一第75頁至第76頁、第78
    頁）、⑥葉彭生妹於調查站及偵查中之證述（參見第5565號
    偵卷一第65頁至第66頁、第78頁）、⑦曾凱祥於調查站及偵
    查中之證述（參見第5565號偵卷一第70頁至第71頁、第77頁
    ）、⑧證人即挖土機司機賴毓昇於調查站及偵查中之證述（
    參見第5565號偵卷一第94頁至第96頁、第101頁至第102頁）
    、⑨苗栗縣政府水保科技士朱怡禎於偵查中之證述（參見第5
    565號偵卷一第108頁）等情節屬實。
　㈡非供述證據部分
  ①苗栗縣銅鑼地政事務所土地複丈成果圖及空拍照片（參見第5
    565號偵卷一第16頁至第17頁）。
　②苗栗縣銅鑼地政事務所函附三義鄉魚藤坪段000-0000、000-0
    000、000-0000、000-0000、000-0000、000-0000、000-000
    0、000-0000、000-0000、000-0000、000-0000、140-606、
    140-577、140-578、140-579、140-580、140-581、140-582
    、140-583、140-586、140-594、140-595、140-596、140-5
    97、140-599、000-0000、000-0000、000-0000等地號之土
    地登記公務用謄本（參見第5565號偵卷一第28頁至第59頁）
    。
　③苗栗縣政府107年9月18日府水保字第1070785322號告發函【
    內附苗栗縣政府水利處水土保持科送達證書、苗栗縣政府10
    7年8月23日府水保字第1070166363號函、107年8月20日府水
    保字第1070163888號函、苗栗縣○○鄉○○000○0○00○○鄉○○○○00
    00000000號函、水土流失照片、苗栗縣政府107年7月17日及
    8月6日會勘紀錄、苗栗縣政府水利處水土保持服務團技術輔
    導服務發言單、空拍照片、地籍外業查詢定位系統參考圖、
    苗栗縣三義鄉魚藤坪段000-0000、000-0000、000-0000、00
    0-0000、000-0000、000-0000地號等6筆土地簡易水土保持
    申報書、苗栗縣政府107年6月28日府水保字第1070124926號
    函、苗栗縣○○鄉○○000○0○00○○鄉○○○○0000000000號函、苗栗
    縣政府107年7月31日府水保字第1070149274號函、行政院農
    業委員會水土保持局107年7月13日水保監字第1071858071號
    函、苗栗縣○○鄉○○000○0○00○○鄉○○○○0000000000號函、行政
    院農業委員會水土保持局107年5月21日水保監字第10718577
    32號函、苗栗縣○○鄉○○000○0○00○○鄉○○○○0000000000號函、
    山坡地違規使用查報表、土地建物查詢資料、苗栗縣三義鄉
    地籍圖查詢資料、臺灣苗栗地方檢察署刑事案件偵查結果通
    知書（被告柯金坤）、106年度偵字第3087號檢察官緩起訴
    處分書（被告柯金坤）、苗栗縣政府106年5月26日府水保字
    第1060099221號函、有關柯金坤君違反水土保持法相關規定
    之相關資料（計有106年5月2日苗栗縣政府加強山坡地保育
    利用管理會勘紀錄、委託書、照片、苗栗縣○○鄉○○000○0○0○
    ○鄉○○○○0000000000號函、變異點地籍清冊、苗栗縣政府106
    年4月6日府水保字第1060063224號函、苗栗縣政府105年9月
    8日府農農字第1050186145號書函、苗栗縣政府106年3月1日
    府水保字第1060038119號函（參見第5565號偵卷二第5頁至
    第65頁）。
　④苗栗縣政府107年10月17日府水保字第1070204534號函－廢止
    苗栗縣政府106年3月1日府水保字第1060038119號函有關核
    定苗栗縣三義鄉魚藤坪段000-0000、000-0000、000-0000、
    000-0000、000-0000、000-0000地號等6筆土地簡易水土保
    持申報書及苗栗縣政府107年10月24日空拍蒐證畫面（參見
    第5565號偵卷二第67頁至第69頁）。
　⑤苗栗縣○○鄉○○000○0○00○○鄉○○○○0000000000號函及照片（參
    見第5565號偵卷二第78頁至第80頁）。　
　⑥檢察官107年11月1日履勘現場筆錄（參見第5565號偵卷二第8
    9頁）。　
　⑦苗栗縣政府水利處水土保持服務團技術輔導服務發言單、水
    土保持違規案件致生水土流失現勘意見表製作說明、水土保
    持違規案件有無致生水土流失現勘意見表、會勘照片（參見
    第5565號偵卷二第94頁至第101頁）。　
　⑧苗栗縣政府107年6月28日府水保字第1070124926號函、衛星
    照片、山坡地違規使用查報表、照片、外莊（三義鄉）現場
    調查表、變異點地籍清冊、變異點影像圖（參見第5565號偵
    卷二第102頁至第109頁）。　
　⑩苗栗縣銅鑼地政事務所107年11月土地複丈成果圖（參見第55
    65號偵卷二第116頁）。　
　⑪法務部調查局苗栗縣調查站108年8月29日苗肅六字第0000000
    00000號移送被告之夫柯金坤涉嫌違反水土保持法案【附有
    簡易水討保持申報書、地籍圖謄本、土地登記謄本、柯鴻權
    、柯鴻嶔之土地使用權同意書、經濟部水利署105年5月26日
    經水工字第10551082790號函、苗栗縣政府105年5月30日府
    水保字第10500104441號函、內政部103年內授營園字第1030
    806890號函、申請書、苗栗縣政府107年4月11日府水保字第
    1070068151號函、林務局農業航空測量所航空照片、苗栗縣
    政府107年11月21日府水保字第1070228948號函、苗栗縣政
    府水利處水土保持服務團技術輔導服務發言單、水土保持違
    規案件致生水土流失現勘意見表製作說明、水土保持違規案
    件有無致生水土流失現勘意見表、會勘照片、苗栗縣銅鑼地
    政事務所107年11月6日銅地二字第1070005471號函附土地複
    丈成果圖、土地登記公務用謄本、地籍圖謄本（參見108年
    度偵字第5074號偵卷第7頁至第94頁）。
　⑫苗栗縣政府107年10月5日府農農字第1070197179號書函、苗
    栗縣政府107年12月6日府農農林字第1070239954號函（參見
    108年度偵字第5074號偵卷第109頁至第112頁）。
　⑬108年11月1日三義鄉魚藤坪段000-0000地號及其周邊土地放
    大圖照片、106年5月2日三義鄉魚藤坪段000-0000地號及其
    周邊土地原圖照片（參見108年度偵字第5228號偵卷第6頁至
    第12頁）。
　⑭苗栗縣政府109年10月27日府水保字第1090625931號函（參見
    109年度偵續字第20號偵卷第19頁至第28頁）。
　㈢綜上所述，被告蘇秀升前揭任意性自白核與事實相符，應堪
    採信。從而，本件事證已臻明確，被告蘇秀升犯行洵堪認定
    ，應依法予以論科。
三、論罪科刑
　㈠法律見解：
　①按水土保持法第1條第2項規定：「水土保持，依本法之規定
    ；本法未規定者，適用其他法律之規定。」由此觀之，水土
    保持法就立法體例而言，係立於特別法之地位，且適用時排
    除其他法條之適用，僅水土保持法未規定時，始有其他法律
    適用之餘地。按水土保持法第32條第1項之罪，以「在公有
    或私人山坡地或國、公有林區或他人私有林區內未經同意擅
    自墾殖、占用或從事同法第8條第1項第2款至第5款之開發、
    經營或使用，致生水土流失或毀損水土保持之處理與維護設
    施」為其構成要件，該條規定雖重在山坡地或林區內水土保
    持之處理與維護，但亦含有竊佔罪之性質，以未經土地所有
    權人同意，擅自墾殖、占用或開發、經營、使用為必要，亦
    即，除在保護水土資源之保育法益外，尚兼及個人財產法益
    之保護，本質上為竊佔罪之特別規定，應予優先適用（最高
    法院98年度台上字第5782號、94年度台上字第6798號、101
    年度台上字第1997號判決意旨參照）。
　②次按森林法第51條、水土保持法第32條等規定，就「於他人
    森林或林地內」、「在公有或私人山坡地或國、公有林區或
    他人私有林區內」，擅自墾殖、占用者，均設有刑罰罰則。
    考其立法意旨，均在為保育森林資源，維持森林植被自然原
    貌，維護森林資源永續利用，及確保水源涵養和水土保持等
    目的，其所保護之法益均為自然資源林木及水源之永續經營
    利用，為單一社會法益；就擅自占用他人土地而言，復與刑
    法第320條第2項之竊佔罪要件相當。第以各該刑罰條文所保
    護者既為內涵相同之單一社會法益，是則一行為而該當於上
    揭森林法、水土保持法及刑法竊佔罪等相關刑罰罰則，此即
    為法規競合現象，自僅構成單純一罪，並應依法規競合吸收
    關係之法理，擇一適用水土保持法第32條規定論處（最高法
    院96年度台上字第1498號判決意旨參照）。
　③另按山坡地保育利用條例係65年4月29日公布施行，該條例有
    關保育、利用及水土保持之實施範圍，僅及於行政院依該條
    例第3條規定公告之「山坡地」，其他高山林地、水庫、河
    川上游集水區、水道兩岸、海岸及沙灘等地區之水土保持工
    作，則不包括在內。嗣政府鑑於臺灣國土資源有限，地陡人
    稠，土質脆弱，加以山坡地過度開發利用，致地表沖蝕、崩
    塌嚴重，每逢颱風豪雨，常導致嚴重災害，為建立完善之水
    土保持法規制度，積極推動各項水土保持工作，發揮整體性
    水土保持之治本功能，乃針對經濟建設發展需要及水土保持
    發展情形，於83年5月27日制定水土保持法，將所有需要實
    施水土保持地區作一整體之規範，並將山坡地保育利用條例
    中有關山坡地之水土保持事項一併納入本法之規定範圍，於
    第八條第一項第五款明定山坡地之開發及堆積土石等處理、
    利用，應經調查規劃，依水土保持技術規範實施水土保持之
    處理與維護。該法所稱之山坡地，依同法第3條第3款規定，
    係指國有林事業區、試驗用林地、保安林地，及經中央或直
    轄市主管機關參照自然形勢、行政區域或保育、利用之需要
    ，就標高在一百公尺以上，或標高未滿一百公尺，而其平均
    坡度在百分之五以上者劃定範圍，報請行政院核定公告之公
    、私有土地，其範圍已較山坡地保育利用條例第3條所稱之
    山坡地為廣，且該法第1條第2項規定：「水土保持，依本法
    之規定；本法未規定者，適用其他法律之規定」。是就立法
    沿革、法律體例、立法時間及立法目的而言，水土保持法係
    山坡地保育利用條例之特別法，行為人所為，倘皆合於上揭
    二法律之犯罪構成要件，自應優先適用水土保持法（最高法
    院93年度台上字第3380號刑事裁判要旨參照）。
  ㈡核被告蘇秀升就其所有及管領如附表一、三所示之土地，進
    行開挖整地行為，係違反水土保持法第33條第1項第2款、第
    3項前段之未依核定計畫實施水土保持之處理與維護而開挖
    整地致生水土流失罪；就如附表二所示非其所有之土地，係
    違反第32條第1項前段在私人山坡地未經同意擅自墾殖致生
    水土流失罪。被告蘇秀升以一開挖整地行為，同時犯有水土
    保持法第32條第1項之罪、同法第33條第1項第2款、第3項之
    罪，係一行為觸犯2罪名，應依刑法第55條前段想像競合犯
    之規定，從一犯罪情節較重之水土保持法第32條第1項前段
    在私人山坡地未經同意擅自墾殖致生水土流失罪處斷。
　㈢被告蘇秀升於附表一、三所示開挖整地之行為，雖同時該當
　　山坡地保育利用條例第35條第3項前段未依核定之水土保持
    計畫實施致水土流失罪，然據上開特別法優於普通法之法律
    適用原則，自應優先適用水土保持法第33條第1項第2款、第
    3項前段之未依核定計畫實施水土保持之處理與維護而開挖
    整地致生水土流失罪，不再論以山坡地保育利用條例第35條
    第3項前段未依核定之水土保持計畫實施致水土流失罪。
　㈣被告蘇秀升於附表二所示開挖整地墾殖之土地範圍，均為山
    坡地保育區，使用地類別則有農牧用地或林業用地，雖同時
    該當森林法第51條第1項於他人林地內擅自墾殖罪、刑法第3
    20條第2項之竊佔罪、山坡地保育利用條例第34條第1項之在
    他人林區山坡地擅自墾殖占用致生水土流失罪，然據上開特
    別法優於普通法之法律適用原則，自應優先適用水土保持法
    之規範，不再另論以森林法第51條第1項於他人林地內擅自
    墾殖罪、刑法第320條第2項之竊佔罪、山坡地保育利用條例
    第34條第1項之在他人林區山坡地擅自墾殖占用致生水土流
    失罪。
  ㈤被告蘇秀升開挖整地致生水土流失之範圍，除起訴書犯罪事
    實欄所載之土地外，尚包括有附表二編號8、9，及附表三編
    號8至13所示之地號土地，有苗栗縣銅鑼地政事務所土地複
    丈成果圖在卷足憑，此部分之土地起訴書雖未記載，然因與
    起訴部分，屬於同一事實，本院自應一併予以審理。
　㈥量刑部分：
　　爰以行為人之責任為基礎，審酌被告蘇秀升因想在附表一所
    示之土地上，從事開發利用所需之整坡作業工程，因此向苗
    栗縣政府申請在上開土地施作簡易水土保持，經苗栗縣政府
    審查核准後，理應侷限在上開土地上施工，然竟違背核准範
    圍，逾越原核准開發面積，而越界墾殖至如附表二、三所示
    土地，且未做好水土保持工程逕進行開挖整地行為，造成現
    場土地有崩塌、溝狀沖蝕、土石滑落邊坡及大面積邊坡裸露
    ，致生水土流失，已對山坡地水土資源之保育、確保水源涵
    養及自然資源之永續利用等保護法益形成具體損害，所為誠
    屬不該，理應重罰，惟念其尚前無犯罪前科紀錄，有臺灣高
    等法院被告前案紀錄表在卷足憑，素行良好，犯後坦承犯行
    ，節省有限之司法資源，另考量被告已委託技師規劃恢復土
    地原狀及施作水土保持設施，並向苗栗縣政府申請審核，有
    水土保持處理與維護報告書1份及邊坡平台植生照片在卷足
    參（見本院卷第53頁至第111頁），並經苗栗縣政府水利處
    技士陳又明到庭陳述被告確實有在復舊當中，植披種樹都有
    在進行，且要求被告對臨路側需要增加沉砂滯洪池，在池邊
    新設草溝集水，裸露部分要加強植披維護等語（見本院卷22
    4頁至第225頁）。又被告亦已與地主張崇澤成立和解，有同
    意書1紙在卷足憑（見本院卷第257頁），足認被告造成之水
    土保持危害已有相當程度之復舊中，兼衡被告本件犯罪動機
    ，其於本院審理中自陳所受教育程度為國小畢業，目前沒有
    工作，與夫及4子同住（見本院卷第245頁、第246頁）等一
    切情狀，量處如主文所示之刑，以資懲儆。
　㈦緩刑部分：
　　末查，被告前未曾因故意犯罪受有期徒刑以上刑之宣告，有
    臺灣高等法院被告前案紀錄表在卷可憑，考量其於犯後終能
    坦承犯行，尚具悔意，並與部分土地所有權人達成和解，業
    如前述，堪認本件被告非法開發使用致水土流失犯行係因一
    時失慮，致罹刑章，經此偵審程序及上開罪刑宣告，當已知
    所警惕，信無再犯之虞，復參酌緩刑係附隨於有罪判決之非
    機構式刑事處遇，其主要目的在避免短期自由刑之弊害，藉
    違反緩刑規定將入監執行之心理強制作用，期待行為人自發
    性之改善更生，以達成重新社會化之人格重建機能，是本院
    認被告所宣告之刑以暫不執行為適當，依刑法第74條第1項
    第1款之規定，宣告緩刑3年，以啟自新。並審酌被告不當開
    挖整地行為，使山坡土石滑落道路，造成社會公益一定損害
    ，認為有依刑法第74條第1項第4款規定，命被告應自判決確
    定之日起3個月內，向公庫支付新臺幣20萬元，以資兼顧。
四、不另為沒收或追徵
　㈠按沒收或追徵，有過苛之虞、欠缺刑法上之重要性、犯罪所
    得價值低微，或為維持受宣告人生活條件之必要者，得不宣
    告或酌減之，刑法第38條之2第2項定有明文。學理上稱此一
    規定為過苛調節條款，乃將憲法上比例原則予以具體化，不
    問實體規範為刑法或特別刑法中之義務沒收，亦不分沒收主
    體為犯罪行為人或第三人之沒收，復不論沒收標的為原客體
    或追徵其替代價額，同其適用。水土保持法第32條第5項規
    定「犯本條之罪者，其墾殖物、工作物、施工材料及所使用
    之機具，不問屬於犯罪行為人與否，沒收之。」其立法意旨
    ，係考量山坡地因其自然條件特殊，不適當之開發行為易導
    致災害發生，甚至造成不可逆之損害。為減少違規行為人僥
    倖心理，避免該等犯罪工具因非屬犯罪行為人所有而無法沒
    收，致使犯罪成本降低，而無法達到嚇阻之目的，乃擴大沒
    收範圍，修正為不問屬於犯罪行為人與否，沒收之，以為刑
    法第38條第2項之特別規定。則依特別法優先於普通法之原
    則，水土保持法第32條第5項係特別規定，自應優先於刑法
    第38條第2項前段之適用，至於與沒收有關之其他事項，水
    土保持法既無特別規定，依法律適用原則，仍應回歸適用刑
    法。是倘宣告沒收，於個案運用有過苛之虞、欠缺刑法上之
    重要性、犯罪所得價值低微，或為維持受宣告人生活條件之
    必要者，仍得依刑法第38條之2第2項過苛調節條款不予宣告
    或酌減之，以節省法院不必要之勞費，並緩和沒收之嚴苛性
    （最高法院108年度台上字第2760號、107年度台上字第4337
    號判決意旨參照）。
　㈡查本件被告蘇秀升所犯水土保持法第32條第1項之罪，造成被
    開挖土地之地表裸露，並未在上開土地上留有任何墾殖物、
    工作物或施工材料；又被告蘇秀升係雇用挖土機及卡車開挖
    整地，上開機具及車輛均非係被告蘇秀升所有，已據被告蘇
    秀升向本院供述甚明（見本院卷第244頁至第245頁），上開
    機具及車輛既未扣案，考量施工之機具及車輛均價值甚鉅，
    如予以宣告沒收，恐有過苛之虞，爰依刑法第38條之2第2項
    規定，不予宣告沒收或追徵。
據上論斷，應依刑事訴訟法第273條之1第1項、第299條第1項前
段，判決如主文。
本案經檢察官林宜賢提起公訴，檢察官廖倪凰到庭執行職務。
中　　華　　民　　國　　110 　年　　10 　　月　14　　日
　　　　　　　　　刑事第一庭　法　官　柳章峰
以上正本證明與原本無異。　　　　　　　　　　　　　　　　如不服本判決應於收受判決後20日內向本院提出上訴書狀，並應敘述具體理由。其未敘述上訴理由者，應於上訴期間屆滿後20日內向本院補提理由書(均須按他造當事人之人數附繕本)「切勿逕送上級法院」。告訴人或被害人如對本判決不服者，應具備理由請求檢察官上訴，其上訴期間之計算係以檢察官收受判決正本之日期為準。　　　　　　　　　　　　　　　　　　　　　　　
 　　　　　　　　　   　　　　書記官　王祥鑫　　　　　　
中　　華　　民　　國　　110 　年　　10　　月　　14　　日
　　　　　　　　　
附錄本案論罪科刑法條全文：　
水土保持法第32條
在公有或私人山坡地或國、公有林區或他人私有林區內未經同意
擅自墾殖、占用或從事第8條第1項第2款至第5款之開發、經營或
使用，致生水土流失或毀損水土保持之處理與維護設施者，處6
月以上5年以下有期徒刑，得併科新臺幣60萬元以下罰金。但其
情節輕微，顯可憫恕者，得減輕或免除其刑。
前項情形致釀成災害者，加重其刑至二分之一；因而致人於死者
，處5年以上12年以下有期徒刑，得併科新臺幣100萬元以下罰金
；致重傷者，處3年以上10年以下有期徒刑，得併科新臺幣80萬
元以下罰金。
因過失犯第1項之罪致釀成災害者，處1年以下有期徒刑，得併科
新臺幣60萬元以下罰金。
第1項未遂犯罰之。
犯本條之罪者，其墾殖物、工作物、施工材料及所使用之機具，
不問屬於犯罪行為人與否，沒收之。

水土保持法第33條
有下列情形之一者，處新台幣6萬元以上30萬元以下罰鍰：
一、違反第8條第1項規定未依水土保持技術規範實施水土保持之
    處理與維護，或違反第22條第1項，未在規定期限內改正或
    實施仍不合水土保持技術規範者。
二、違反第12條至第14條規定之一，未先擬具水土保持計畫或未
    依核定計畫實施水土保持之處理與維護者，或違反第23條規
    定，未在規定期限內改正或實施仍不合水土保持技術規範者
    。
前項各款情形之一，經繼續限期改正而不改正者或實施仍不合水
土保持技術規範者，按次分別處罰，至改正為止，並令其停工，
得沒入其設施及所使用之機具，強制拆除及清除其工作物，所需
費用，由經營人、使用人或所有人負擔。
第1項第2款情形，致生水土流失或毀損水土保持之處理與維護設
施者，處6月以上5年以下有期徒刑，得併科新臺幣60萬元以下罰
金；因而致人於死者，處3年以上10年以下有期徒刑，得併科新
臺幣80萬元以下罰金；致重傷者，處1年以上7年以下有期徒刑，
得併科新臺幣60萬元以下罰金。

附表一
編號 裸露土地之地號 所有權人 使用分區及使用地類別 裸露面積  1 苗栗縣三義鄉魚藤坪段000-0000 柯鴻權 山坡地保育區農牧用地 2300㎡  2 苗栗縣三義鄉魚藤坪段000-0000 柯鴻嶔 山坡地保育區農牧用地 2500㎡  3 苗栗縣三義鄉魚藤坪段000-0000 蘇秀升 山坡地保育區農牧用地 2500㎡  4 苗栗縣三義鄉魚藤坪段000-0000 蘇秀升 山坡地保育區農牧用地 2500㎡  5 苗栗縣三義鄉魚藤坪段000-0000 蘇秀升 山坡地保育區農牧用地 2500㎡  6 苗栗縣三義鄉魚藤坪段000-0000 柯鴻嶔 山坡地保育區農牧用地 2442㎡ 


附表二
編號 裸露土地之地號 所有權人 使用分區及使用地類別 裸露面積  1 苗栗縣三義鄉魚藤坪段140-578 劉奕祥 山坡地保育區林業用地 428㎡  2 苗栗縣三義鄉魚藤坪段140-579 劉奕祥 山坡地保育區林業用地 777㎡  3 苗栗縣三義鄉魚藤坪段140-586 張崇澤 山坡地保育區林業用地 178㎡  4 苗栗縣三義鄉魚藤坪段140-594 劉奕鈺 山坡地保育區林業用地 318㎡  5 苗栗縣三義鄉魚藤坪段140-596 張崇澤 山坡地保育區林業用地 179㎡  6 苗栗縣三義鄉魚藤坪段140-597 葉彭生妹 山坡地保育區農牧用地 1154㎡  7 苗栗縣三義鄉魚藤坪段140-599 曾凱祥 山坡地保育區農牧用地 165㎡  8  苗栗縣三義鄉魚藤坪段140-581 新光樂活事業股份有限公司 山坡地保育區林業用地 419㎡  9 苗栗縣三義鄉八櫃段8 新光樂活事業股份有限公司 山坡地保育區林業用地 425㎡ 


附表三
編號 裸露土地之地號 所有權人 使用分區及使用地類別 裸露面積  1 苗栗縣三義鄉魚藤坪段140-577 蘇秀升 山坡地保育區林業用地 627㎡  2 苗栗縣三義鄉魚藤坪段140-582 蘇秀升 山坡地保育區林業用地 369㎡  3 苗栗縣三義鄉魚藤坪段140-583 蘇秀升 山坡地保育區林業用地 113㎡  4 苗栗縣三義鄉魚藤坪段140-606 蘇秀升（持分4分之1） 山坡地保育區農牧用地 1889㎡  5 苗栗縣三義鄉魚藤坪段000-0000 蘇秀升 山坡地保育區林業用地 111㎡  6 苗栗縣三義鄉魚藤坪段000-0000 蘇秀升 山坡地保育區農牧用地 2911㎡  7 苗栗縣三義鄉魚藤坪段000-0000 柯鴻嶔 山坡地保育區農牧用地 1181㎡  8 苗栗縣三義鄉魚藤坪段000-0000 柯鴻祺 山坡地保育區農牧用地 1726㎡  9 苗栗縣三義鄉魚藤坪段000-0000 柯鴻祺 山坡地保育區農牧用地 2704㎡  10 苗栗縣三義鄉魚藤坪段000-0000 柯鴻祺 山坡地保育區農牧用地 1031㎡ 
 11 苗栗縣三義鄉魚藤坪段000-0000 柯鴻權 山坡地保育區農牧用地 71㎡  12  苗栗縣三義鄉魚藤坪段140-580 蘇秀升 山坡地保育區林業用地 328㎡  13 苗栗縣三義鄉魚藤坪段000-0000 柯鴻權 山坡地保育區農牧用地 82㎡  14 苗栗縣三義鄉魚藤坪段000-0000 柯鴻嶔 山坡地保育區農牧用地 1544㎡